臺灣高等法院高雄分院民事裁定　　　　　100年度抗字第211號
抗　告　人　高春菊
上列抗告人因與相對人蔡蕙璟間因清償票款強制執行事件，對於
民國100 年8 月18日臺灣高雄地方法院100 年度執事聲字第146
號所為裁定提起抗告，本院裁定如下：
    主  文
抗告駁回。
抗告程序費用由抗告人負擔。
    理  由
一、按強制執行法第116 條之命令送達於第三人後，第三人不承
    認債務人之債權或其他財產權之存在，或於數額有爭議或有
    其他得對抗債務人請求之事由時，應於接受執行法院命令後
    10日內，提出書狀，向執行法院聲明異議，同法第119 條第
    1 項定有明文。第三人依前條第1 項規定聲明異議者，執行
    法院應通知債權人。債權人對於第三人之聲明異議認為不實
    時，得於收受前項通知後10日內向管轄法院提起訴訟，並應
    向執行法院為起訴之證明及將訴訟告知債務人，同法第120
    條第1 項、第2 項定有明文。是第三人接受法院命令後，於
    法定期間內為聲明異議，法院即應依強制執行法第119 條、
    第120 條之規定處理。
二、查，抗告人聲請就相對人蔡蕙璟對第三人張黃善所有之高雄
    市○○區○○段547 地號土地之所有權移轉登記請求權為強
    制執行，執行法院依強制執行法第116 條第1 項於99年10月
    28日核發「禁止第三人移轉」之扣押命令，並依抗告人強制
    執行聲請狀所載張黃善之住址為高雄市○○區○○路200 號
    （下稱三民路200 號），於99年11月8 日為寄存送達，惟經
    司法事務官依職權查知張黃善於98年12月22日已遷入高雄市
    ○○區○○路115 巷1 號6 樓之1 （下稱戶籍地），乃向該
    址為送達，於99年12月27日由張黃善住所大樓管理員以張黃
    善之受僱人名義收受送達，有張黃善個人基本資料查詢結果
    及送達回證可稽，自已生送達之效力。張黃善接受執行法院
    命令後於10日內之同年月29日具狀向執行法院聲明異議（下
    稱第1 紙異議狀），執行法院乃通知債權人得依強制執行法
    第120 條之規定辦理，於收受前項通知後10日內得向管轄法
    院提起訴訟，並提出起訴之證明，核無違誤。抗告人雖以：
    張黃善於99年12月31日再次所提出之異議狀（原審法院收狀
    日期為100 年7 月15日，下稱第2 紙異議狀）載明其住所為
    三民路200 號，並稱從該住所收受執行命令，顯見執行法院
    於99年11月8 日向三民路200 號為寄存送達並無違誤，自寄
    存之日起，經10日已生送達之效力（同年11月18日），張黃
    善至遲應於同年11月28日前聲明異議，惟張黃善於同年月29
    日始聲明異議，已逾期云云。惟查，張黃善第2 紙異議狀固
    記載其住所為三民路200 號，然張黃善第2 紙異議狀所使用
    之印章與其第1 紙異議狀所使用之印章不同，且據張黃善嗣
    後具狀陳明其實際住所為戶籍地，其係在戶籍地收到法院執
    行命令，並於法定期間內聲明異議，第2 紙異議狀係其女兒
    重複委請代書所撰寫，因抗告人誤指其住所為三民路200 號
    ，代書因而誤繕其住所為該址，有張黃善100 年7 月15日民
    事執行陳報狀可按。又執行法院於查知張黃善於98年12月22
    日已遷入戶籍地，除向該戶籍地為送達外，於99年12月29日
    再向三民路200 號為寄存送達，有送達證書可按。而張黃善
    第2 次異議狀所稱其於同年月28日接獲扣押命令固係引用執
    行法院再向三民路200 號為送達之郵件信封影本為證。然該
    郵件信封上有郵政機關之郵差於99年12月27日及28日向三民
    路200 號為送達時無人回應所為之註記，是張黃善第2 次異
    議狀所稱其於99年12月28日在三民路200 號收受送達，亦屬
    誤繕，並非真實。抗告人執張黃善第2 次異議狀所述內容，
    主張張黃善係住居三民路200 號云云，自不足取。從而，抗
    告人以執行法院於99年11月8 日向三民路200 號為寄存送達
    ，經10日已生送達之效力，張黃善於同年月29日聲明異議，
    已逾期，執行法院應接續對張黃善核發換價命令，竟通知伊
    張黃善於法定期間聲明異議，致伊誤認而對張黃善提起確認
    訴訟為由，聲明異議，為無理由。執行法院駁回抗告人之聲
    明異議，原裁定駁回抗告人之異議，核無不合。抗告人仍執
    前詞指摘原裁定不當，聲明廢棄，非有理由。
三、據上論結，本件抗告為無理由，依強制執行法第30條之1 ，
    民事訴訟法第495 條之1 第1 項、第449 條第1 項、第95條
    、第78條，裁定如主文。
中    華    民    國   100    年    12    月    7     日
                            民事第二庭
                                審判長法官  許明進
                                法      官  黃國川
                                法      官  徐文祥
以上正本證明與原本無異。
如不服本裁定應於送達後10日內向本院提出再抗告狀（並按他造
當事人之人數附繕本），並繳納再抗告費新臺幣1,000 元。
再為抗告僅得以適用法規顯有錯誤為理由，並應委任律師為代理
人。如委任律師提起抗告者，應一併繳納抗告費。
中    華    民    國   100    年    12    月    7     日
                                書  記  官  梁雅華
附註：
抗告人之配偶、三親等內之血親、二親等內之姻親，或抗告人為
法人、中央或地方機關時，其所屬專任人員具有律師資格並經法
院認適當者，亦得為第三審代理人。
抗告人或其法定代理人具有律師資格者及前項情形，應於提起抗
告或委任時釋明之。